【裁判字號】    89,訴,296
【裁判日期】    890712
【裁判案由】    毒品危害防制條例
【裁判全文】
臺灣高雄地方法院刑事判決                          八十九年度訴字第二九六號
    公  訴  人  臺灣高雄地方法院檢察署檢察官
    被      告  甲○○
    指定辯護人  本院公設辯護人乙○○
右列被告因違反毒品危害防制條例案件，經檢察官提起公訴（八十八年度偵字第二九
六號），本院判決如左：
    主  文
甲○○連續販賣第二級毒品，處有期徒刑柒年陸月。
扣案之安非他命壹包（驗前毛重零點伍伍公克，驗後毛重零點伍公克）沒收銷燬之，
販毒所得新台幣玖仟元沒收，如全部或一部不能沒收時，以其財產抵償之。
    事  實
一、甲○○前曾因販賣第二級毒品案件，於民國八十八年一月十二日經本院判處有期
    徒刑七年四月後，嗣經提起上訴，雖經台灣高等法院高雄分院於八十八年四月二
    十七日撤銷第一審判決，惟仍判決上開有期徒刑確定（刻於臺灣屏東監獄執行中
    ，此部分尚不構成累犯）。詎被告於前揭台灣高等法院高雄分院判決後，竟仍不
    知悔改，旋即又基於意圖營利之概括犯意，自八十八年五月二十三日起至同年六
    月三日，連續在高雄縣仁武鄉○○路之南二高橋下與高雄縣鳥松鄉鳥松加油站等
    處，利用號碼0000000000或0000000000號行動電話做為聯
    絡工具，以每包新台幣（下同）一千元之價格，販賣第二級毒品安非他命予林再
    傳，其方式係由林再傳先行打上開行動電話號碼連絡甲○○，約定購買數量後及
    交付地點後，再由甲○○攜帶林再傳所欲購買之安非他命，至約定地點一手交錢
    、一手交安非他命，總計販賣第二級毒品安非他命共約九次予林再傳，得款九千
    元。嗣於八十八年六月三日晚上二十一時三十分許，林再傳行經高雄縣仁武鄉○
    ○○街五號前，為警臨檢查獲林再傳隨身攜帶有第二級毒品安非他命一包，經追
    查其毒品來源，始供出上情，並配合警方再以上開行動電話聯絡甲○○佯稱欲向
    其購買毒品，雙方遂在電話中談妥買賣第二級毒品安非他命之時間、地點，嗣甲
    ○○由吳代炎（另案偵辦）駕車搭載依約於同日晚上十一時許，攜帶第二級毒品
    安非他命一包，至高雄縣鳳山市○○路鳳松加油站附近，甲○○下車正準備與林
    再傳交易時，見有埋伏之警員，隨即將安非他命丟棄，吳代炎見狀未待甲○○上
    車即駕車離去，甲○○因而為警當場逮捕，並自地上查獲甲○○所丟棄之前開第
    二級毒品安非他命一包（驗前毛重０‧五五公克，驗後毛重０‧五公克）。
二、案經高雄縣警察局仁武分局移送臺灣高雄地方法院檢察署檢察官偵查起訴。
    理  由
一、訊據被告甲○○矢口否認有連續販賣第二級毒品安非他命予林再傳犯行，辯稱：
    八十八年六月三日晚上為警查獲當時，係吳代炎駕車載伊至高雄縣鳳山市○○路
    鳳松加油站附近，要伊向林再傳拿一千元，並非與其約在該處交易毒品，警方查
    獲之毒品亦非其所有，是伊被警員逮捕帶回警局後，警員嗣後拿出一包安非他命
    硬說是伊的云云。惟查：
（一）被告確有前開販賣第二級毒品安非他命予林再傳之情，由證人林再傳於警訊中
      陳稱：伊吸用之安非他命，是向一位綽號管仔購得，伊要買安非他命時就會打
      他的行動電話0000000000或0000000000號跟他聯絡，再
      約定交易地點及交易數量金額，伊總共向管仔購買安毒約十次左右，第一次購
      買時間是在八十八年五月二十三日晚上十一時左右，在鳥松鄉鳥松加油站前，
      以一千元購得安非他命，最後一次交易是在八十八年六月三日早上十一時左右
      在鳳仁路南二高橋下等語，並於警局當場指認所稱販賣安非他命予伊之管仔即
      係警方所逮捕之被告無訛。嗣於八十八年年十一月二十三日偵查期日，與被告
      同庭受訊時亦陳稱：警訊內容實在，販賣安毒予伊之人確係在庭之甲○○。又
      本院於審理期間再次傳喚到庭作證時，其亦再次肯認被告確實有販賣安非他命
      予伊等語，由林再傳就其確有向被告購買安非他命之基本事實始終供述如一，
      嗣後並未翻異前供，或指述警訊所述不實在，抑或非出於自由意識下所為等情
      以觀，堪認其於警訊及偵查時所為之陳述，顯係基於自由意識下所為之供述，
      應為真實可採。雖其於偵查中就交易地點證稱都是在南二高橋下，或於本院審
      理時證稱每次交易金額約一千元至二千元間等詞，與其警訊供述交易地點在高
      雄縣仁武鄉○○路之南二高橋下與高雄縣鳥松鄉鳥松加油站等處，每次交易金
      額一千元等情略有出入，惟其確有向被告購買安非他命之基本事實則始終相同
      ，已如前述，而此部分略有出入之供述，應係受非法吸用安非他命影響記憶及
      時間經過許久已不復清楚明確記憶所致，自不得僅以證人林再傳此部分證述前
      後略有出入，即遽認其之警訊供述全然不足採信。而林再傳警訊之供述因較其
      向被告購買安非他命之時間為近，衡情應較為正確，故此部分之事實自應以其
      警訊之供述為依據。
（二）次查證人林再傳係於八十八年六月三日晚上二十一時三十分許，在高雄縣仁武
      鄉○○○街五號前，為警臨檢查獲攜帶有第二級毒品安非他命一包，經追查其
      毒品來源，始供出安非他命係向被告購買，並配合警方再以前揭行動電話與被
      告聯絡佯稱欲向其購買毒品，雙方遂在電話中談妥買賣第二級毒品安非他命之
      時間、地點，嗣被告由吳代炎駕車搭載依約於同日晚上十一時許，攜帶第二級
      毒品安非他命一包，至高雄縣鳳山市○○路鳳松加油站附近，被告下車正準備
      與林再傳交易時，見有埋伏之警員，隨即將安非他命丟棄，吳代炎見狀未待被
      告上車即駕車離去，被告因而為警當場逮捕，並自地上扣得其所丟棄之第二級
      毒品安非他命一包等情，除據林再傳於偵查中及本院審理時證明外，並經證人
      即查獲之警員陳彥甫於本院證述明確，依此查獲之經過，益徵被告於警訊時所
      為之供述，至堪信為真實，被告辯稱查獲當時係吳代炎要伊向林再傳拿一千元
      ，，並非約定在該處交易毒品，查獲之毒品係其被逮捕後，警員所栽贓等詞，
      顯係卸責之詞，要無可採。而扣案之安非他命一包，經送驗之結果，確係第二
      級毒品安非他命，復有高雄醫院附設中和紀念醫院八十九年二月十五日編號Ｂ
      0000000號檢驗報告單一紙附卷足稽，至被告雖未被查獲大量之安非他
      命或天秤等工具，然其均係以小劑量包裝，零星販售等方式販量安非他命，所
      販賣價格均係一千元，尚非大、中盤商，是查無上開物品，亦無違經驗法則，
      自不得以查無上開物品，即任意遽以推論被告無販賣之犯行。本院公設辯護人
      執此辯稱無查獲之販賣工具可資證明被告販賣犯行等語，尚無可採。
（三）綜上所述，被告連續販賣第二級毒品安非他命之犯行，事證明確，洵堪認定。
二、核被告所為，係犯毒品危害防制條例第四條第二項之販賣第二級毒品罪。被告非
    法持有第二級毒品行為，進而販賣，其持有之低度行為應被販賣之高度行為所吸
    收，不另論罪。又被告先後多次犯行，時間緊接，犯罪構成要件相同，顯係基於
    概括犯意為之，為連續犯，依刑法第五十六條之規定，以一罪論，並加重其刑（
    除無期徒刑部分不得加重）。爰審酌前已有違反麻醉藥品管理條例之不良素行，
    且另有販賣安非他命之犯行，甫經台灣高等法院高雄分院於八十八年四月二十七
    日判決有期徒刑七年四月確定後，仍不知悔改，隨即於同年五月間再度起意販賣
    第二級毒品安非他命以牟利，危害社會治安，惡性不輕，且犯後猶狡飾犯行，毫
    無悔意，惟念其販賣期間不長，所得亦僅九千元等一切情狀，量處如主文所示之
    刑，以資懲儆。扣案之第二級毒品安非他命一包（驗前毛重０．五五公克，驗後
    毛重０．五公克），係屬被告所有供販賣所用，爰依毒品危害防制條例第十八條
    第一項之規定，予以宣告沒收銷燬之。又被告販賣毒品所得之財物，證人林再傳
    於警、偵訊中雖供稱其向被告購買毒品之次數共約十次，每次一千元，惟其於本
    院已陳明該十次係包括被告遭查獲當次，而被告當次犯行既尚未完成交易即為警
    查獲，並未有所得，故計算被告販賣毒品所得時自應將當次交易予以剔除，合計
    應為九千元，此部分之財物雖未經扣案，仍應依毒品危害防制條例第十九條第一
    項前段之規定，予以宣告沒收，如全部或一部沒收時，依同條項後段規定，以其
    財產抵償之。至被告販賣毒品之聯絡工具號碼0000000000及0000
    000000號行動電話，雖係被告犯罪所用之物，惟該門號係屬台灣大哥大股
    份有限公司所有，被告僅為租用人，且被告所使用之行動電話機未經扣案，機型
    、廠牌亦均不詳，為免日後執行困難，爰不併予諭知沒收，附此敘明。
據上論斷，應依刑事訴訟法第二百九十九條第一項前段，毒品危害防制條例第四條第
二項、第十八條第一項前段、第十九條第一項，刑法第十一條、五十六條，判決如主
文。
中      華      民      國    八十九    年      七      月     十二     日
                                  臺灣高雄地方法院刑事庭
                                      法  官  陳淑卿
右正本證明與原本無異。
如不服本判決，應於判決送達後十日內，向本院提出上訴狀。
                                      書記官  陳朝宗
中      華      民      國    八十九    年      七      月     十三     日
附錄本案論罪科刑法條：
毒品危害防制條例第四條第二項
製造、運輸、販賣第二級毒品者，處無期徒刑或七年以上有期徒刑，得併科新臺幣七
百萬元以下罰金。


司法院資訊處製作；財團法人民間司法改革基金會備份。
